【裁判字號】    89,保險小上,9
【裁判日期】    891120
【裁判案由】    侵權行為損害賠償
【裁判全文】
臺灣板橋地方法院民事判決  八十九年度保險小上字第九號
    上  訴  人  甲○○
                            （另案羈押台灣台北看守所）
    被上訴人    泰安產物保險股份有限公司
                            設台北市○○路五九號
    法定代理人  乙○○      住.
右當事人間請求侵權行為損害賠償事件，上訴人對於中華民國八十九年八月二十八日
本院板橋簡易庭八十九年度板保險小字第四四號第一審判決提起上訴，本院判決如左
：
    主      文
上訴駁回。
上訴費用由上訴人負擔。
    理      由
一、按對於小額程序之第一審判決之上訴，非以其違背法令為理由，不得為之，民事
    訴訟法第四百三十六條之二十四第二項定有明文。依同法第四百三十六條之三十
    二第二項準用同法第四百六十八條、第四百六十九條第一款至第五款之規定，判
    決不適用法規或適用不當，為違背法令；判決有同法第四百六十九條第一款至第
    五款情形之一者，為當然違背法令。是當事人對於小額程序之第一審判決提起上
    訴，如以判決有民事訴訟法第四百六十八條規定不適用法規或適用法規不當為理
    由者，其上訴狀或理由書應有具體之指摘，並揭示該法規之條項或其內容。若係
    成文法以外之法則，應揭示該法則之旨趣。倘為司法院解釋或最高法院之判例，
    則應揭示該判解之字號或其內容。如以民事訴訟法第四百六十九條第一款至第五
    款情形為理由時，其上訴狀或理由書，應揭示合於該條款之事實。上訴狀或理由
    書如未依此項方法表明，或其所表明者，顯與上開法條規定之情形不相合時，即
    難認已對小額程序第一審判決之違背法令有具體之指摘，其上訴自難認為合法。
    又小額訴訟之當事人於第二審程序不得提出新攻擊防禦方法。小額訴訟之第二審
    判決，依上訴意旨足認上訴為無理由者，得不經言詞辯論為之。民事訴訟法第第
    四百三十六條之二十八前段、第四百三十六條之三十復定有明文。
二、本件上訴人對小額程序之第一審判決提起上訴，核其上訴狀所載之上訴理由，雖
    指摘：（一）上訴人之母林抱收受貴院通知到場出庭陳述，而上訴人之母親並不
    是當事人，案發時亦不在現場，整個事件過程原委均不知情，上訴人並未收到通
    知到場，上訴人也未委任任何人為訴訟代理人，原判決顯然違背法令。（二）本
    件上訴人是被訴外人黃松、黃景賓父子兩追逐、追撞、追打，致駕駛之自用小客
    車失控撞上訴外人黃一平所駕駛之計程車，造成該計程車受損。上訴人已與訴外
    人黃一平達成和解，訴外人黃一平可以證明。上訴人當時並未撞及被上訴人所承
    保之被保險人謝瑞美之自用小客車。案發當時除黃一平外，另有員警郭國良可以
    證明。（三）本件牽涉之刑事部分，業經刑事庭調查辯論終結，判決黃松、黃景
    賓有罪確定在案云云。
三、查本件上訴人上訴指稱其於原審並未委任代理人出庭，原審復未通知其到庭，原
    判決違背法令云云，按當事人於原審未經合法代理者，其判決當然違背法令，此
    為民事訴訟法第四百六十九條第四款所明定，惟查上訴人於原審確有委任其母林
    抱為訴訟代理人一節，有委任書一紙附於原審卷內可稽，上訴人於本院審理中亦
    陳稱伊有委任伊母親為代理人等語，是原審通知訴訟代理人林抱到庭陳述而為辯
    論判決，難認有何違背法令。至上訴人其餘上訴理由，並未具體表明原審判決有
    何不適用法規、適用法規不當或有民事訴訟法第四百六十九條第一款至第五款之
    情形，僅係就原審取捨證據、認定事實之職權行使，指摘原判決不當，或僅係提
    出新攻擊方法，自難認對該判決之如何違背法令另有具體之指摘，依首揭說明，
    應認其上訴為無理由，爰不經言詞辯論，判決如主文。
三、據上論結，本件上訴為無理由，依民事訴訟法第四百三十六條之二十九、第四百
    三十六條之三十二第二項、第四百四十九條第一項、第七十八條，判決如主文。
中    華    民      國      八十九      年      十一      月    二十    日
                                    臺灣板橋地方法院民事第三庭
~B審判長法官  游婷麟
~B      法官  李君豪
~B      法官  白光華
右為正本係照原本作成。
本裁定不得抗告。
中    華    民      國      八十九      年      十一      月    二十    日
~B法院書記官  李錦輝


司法院資訊處製作；財團法人民間司法改革基金會備份。
